# 子公司成本法转为权益法核算

提问人：zylrjq 时间：2017-06-08 17:20:57
清教陈版；A公司 2015 年 12 月 31 日非同一控制下企业合并B公司100%股权，确认商誉 300 万元。 2016 年 9 月B公司引入新投资者股权被稀释至31.90%，不具有控制权，改为权益法核算， 2015 年A公司合并报表确认 300 万元商誉， 2016 年A公司合并报表是否应确认投资损失，如果确认投资损失A公司账面无其他商誉，B公司 2016 年度未纳入合并报表，账务处理 借：投资收益 300 贷：商誉 300 上述处理的结果是合并报表出现负商誉 300 万元 我上述账务处理是否有问题，如果有问题应该怎么调整。谢谢

回答人：chenyiwei
根据《企业会计准则第 33 号——合并财务报表（ 2014 年修订）》第五十条规定，在丧失控制权时，应将原先确认的与该原子公司相关的商誉一并予以全部转销，并纳入合并报表层面处置损益的计算，期末合并资产负债表中该商誉金额为零。